臺灣桃園地方法院民事裁定　　　　　　　96年度財管字第34號
聲　請　人　兆豐國際商業銀行股份有限公司
法定代理人　丙○○
代　理　人　甲○○
相　對　人
即被繼承人　丁○○亡）　最後.
被　選任人　乙○○
上列聲請人聲請選任被繼承人丁○○遺產管理人事件，本院裁定
如下：
    主  文
選任乙○○為被繼承人丁○○之遺產管理人。
准對被繼承人丁○○（男，民國○○年○○月○○日生，最後住所：桃
園縣桃園市○○路296 巷10號號，身分證統一編號：Ｚ000000000
號）之大陸地區以外之繼承人為承認繼承之公示催告。
乙○○應於收受本裁定之日起貳拾日內，將本裁定登載於公報、
新聞紙或其他相類之傳播工具。
如有被繼承人之大陸地區以外之繼承人，應自本公示催告最後登
載公報、新聞紙或其他相類之傳播工具之日起壹年前向本院陳報
承認繼承，如不於公示期限內申報承認繼承時，被繼承人之遺產
於大陸地區之繼承人依法繼承、清償債權並交付遺贈物後有賸餘
者歸屬國庫。
聲請程序費用由被繼承人丁○○之遺產負擔。
    理      由
一、按先順序繼承人均拋棄其繼承權時，由次順序之繼承人繼承
    。其次順序繼承人有無不明或第四順序之繼承人均拋棄其繼
    承權者，準用關於無人承認繼承之規定。繼承開始時，繼承
    人有無不明而不能依民法第1177條選定遺產管理人時，得由
    利害關係人聲請法院選任之，並由法院依公示催告程序，定
    六個月以上之期限，公告繼承人，命其於期限內承認繼承，
    民法第1176條第6 項、第1178條第2 項分別定有明文。
二、本件聲請意旨略以：相對人即被繼承人丁○○於民國84年5
    月29日以其所有坐落桃園縣桃園市○○段750 號土地及其上
    坐落桃園縣桃園市○○段2494號建物設定抵押權，向伊借款
    新臺幣2,980,000 元。詎相對人於95年9 月10日死亡，而被
    繼承人之法定繼承人均依法拋棄繼承，且未召集親屬會議選
    任遺產管理人，致伊之債權尚有1,663,715 元借款本金及利
    息尚未受償，就此伊即具有利害關係人之身分，為確保伊之
    債權，爰依非訟事件法第149 條第1 項之規定，聲明求為選
    任被繼承人之遺產管理人。
三、經查，聲請人前開主張，業據其提出戶籍謄本、拋棄繼承準
    予備查函、繼承系統表、借款契約、借款支用申請書、抵押
    權設定契約書、約定條款、他項權利證明書、本院簡易庭等
    為憑，並經本院依調取95年度繼字第1262號、第1340號拋棄
    繼承案卷查核屬實，而被繼承人死亡已超過8 個月，顯逾民
    法第1177條所定1 個月期間，期間無親屬會議選任之遺產管
    理人向聲請人為處理債務之表示，可認聲請人主張無親屬會
    議召集之事實為真。準此，堪認被繼承人所遺財產，現確係
    處於無人繼承之狀態，是本件確有為被繼承人所遺財產選任
    遺產管理人之必要。而依前述借款契約內所載，被繼承人配
    偶乙○○為該借款之連帶保證人，對於聲請人求償該筆債權
    ，與被繼承人有同一利害關係，當能善盡其注意義務，且其
    身為被繼承人之配偶，對被繼承人之財產狀況，亦顯然較其
    他人熟稔，而其經本院通知，亦當庭表示同意，是本院認選
    任乙○○為被繼承人之遺產管理人，應屬適當，於法亦無不
    合，應予准許，並依法為公示催告。
四、依非訟事件法第157 條，裁定如主文。
中　　華　　民　　國　　96　　年　　6 　　月　　13　　日
                  家事法庭  法  官  陳筱蓉
以上為正本係照原本作成
如對本裁定抗告須於裁定送達後10日內向本院提出抗告狀
中　　華　　民　　國　　96　　年　　6 　　月　　13　　日
                            書記官　陳今巾
